【裁判字號】    92,訴,532
【裁判日期】    920401
【裁判案由】    毒品危害防制條例
【裁判全文】
臺灣板橋地方法院刑事判決                          九十二年度訴字第五三二號
    公  訴  人  臺灣板橋地方法院檢察署檢察官
    被      告  甲○○
右列被告因毒品危害防制條例案件，經檢察官提起公訴（九十一年度毒偵字第四二三
號），本院判決如左：
    主  文
甲○○連續施用第一級毒品，累犯，處有期徒刑捌月。扣案之第一級毒品海洛因壹包
（毛重零點肆公克）沒收銷燬，注射針筒貳支、美娜水參瓶均沒收。
    事  實
一、甲○○曾因違反肅清煙毒條例案件，經本院於民國八十五年五月二十三日判處有
    期徒刑三年五月確定，並於八十六年十月十八日縮短刑期假釋出監，嗣經撤銷假
    釋，並於八十八年十一月四日入監執行殘刑，復於九十年四月二十九日縮刑期滿
    執行完畢。猶不知悔改，又於八十七年間因涉犯施用毒品案件，經依本院裁定送
    觀察、勒戒後，認無繼續施用毒品之傾向，由臺灣板橋地方法院檢察署檢察官於
    八十七年十月三十一日以八十七年度偵字第二二四三五號為不起訴處分確定。詎
    甲○○於前揭不起訴處分後五年內，竟猶不思戒除惡習，復基於概括之犯意，自
    九十一年三月初某日起至九十一年十二月二日止，在臺北縣五股鄉○○路六四號
    之一住處等地，以將海洛因與美娜水混合後再用針筒注射之方式，連續施用第一
    級毒品海洛因多次。迨至九十一年十二月二日上午九時四十五分（起訴書誤載為
    四十分）許，為警在台北縣新莊市○○路二八八號前查獲，並扣得海洛因一包（
    毛重零點四公克）、注射針筒二支、美娜水三瓶。嗣甲○○經台灣板橋地方法院
    檢察署檢察官向本院聲請以九十一年度毒聲字第三九八四號裁定送勒戒處所觀察
    勒戒，因認有繼續施用毒品傾向，再經台灣板橋地方法院檢察署檢察官向本院聲
    請以九十一年度毒聲字第四二六六號裁定送令入戒治處所施以強制戒治，現仍於
    臺灣台北戒治所強制戒治中。
二、案經臺北縣政府警察局新莊分局報請臺灣板橋地方法院檢察署檢察官偵查起訴。
    理  由
一、右揭事實，業據被告甲○○坦承不諱，並有海洛因一包（毛重零點四公克）、注
    射針筒二支、美娜水三瓶扣案及臺北縣政府警察局新莊分局查獲煙毒鑑定證明一
    件附卷足資佐證，且被告於為警查獲後所採集之尿液檢體，經送台灣檢驗科技股
    份有限公司檢驗結果，確呈鴉片類陽性反應等情，亦有該公司濫用藥物尿液檢驗
    報告一紙在卷可稽。又被告曾於八十七年間因涉犯施用毒品案件，經依本院裁定
    送觀察、勒戒後，認無繼續施用毒品之傾向，由臺灣板橋地方法院檢察署檢察官
    於八十七年十月三十一日以八十七年度偵字第二二四三五號為不起訴處分確定；
    且其於五年以內再犯本件施用第一級毒品犯行後，經本院以九十一年度毒聲字第
    三九八四號裁定送勒戒處所觀察勒戒，因認有繼續施用毒品傾向，再經本院以九
    十一年度毒聲字第四二六六號裁定送令入戒治處所施以強制戒治等情，有臺灣高
    等法院被告全國前案紀錄表、刑案資料查註紀錄表、本院九十一年度毒聲字第三
    九八四號裁定、台灣台北看守所附設勒戒處所出具之有無繼續施用毒品傾向證明
    書、本院九十一年度毒聲字第四二六六號裁定等各一份附卷足憑。是故，被告所
    為與毒品危害防制條例第二十條第三項前段之規定相符，殆無疑問。本件事證明
    確，被告施用海洛因犯行洵堪認定。
二、核被告所為，係犯毒品危害防制條例第十條第一項之施用第一級毒品罪。而被告
    於施用海洛因前或後之持有海洛因犯行，為其施用之高度行為所吸收，不另論罪
    。又被告先後多次施用海洛因之行為，時間緊接，犯罪構成要件相同，顯係基於
    概括犯意而反覆為之，應依連續犯規定論以一罪，並依法加重其刑。再被告有如
    事實欄所載之論罪科刑執行情形，有前開台灣高等法院被告全國前案紀錄表及刑
    案資料查註紀錄表在卷可憑，其於有期徒刑執行完畢後五年內，再犯本件有期徒
    刑以上之罪，為累犯，應依法遞加重其刑。爰審酌被告曾因施用毒品經送勒戒所
    觀察、勒戒後，仍未能戒斷其施用毒品之惡習，惟因施用毒品均僅係戕害其自己
    身心並無加害他人，犯罪後坦承犯行、態度良好等一切情狀，量處如主文所示之
    刑，以示懲儆。
三、又扣案之海洛因一包（毛重零點四公克），屬第一級毒品，應依毒品危害防制條
    例第十八條第一項前段之規定宣告沒收銷燬之。另扣案注射針筒二支、美娜水三
    瓶，均為被告所有並係供其施用海洛因所用，已據被告供明在卷，且查該等物品
    之性質上僅係日常用品臨時替代使用之物，無論就其性質上或使用上，均非專供
    施用毒品之器具，爰依刑法第三十八條第一項第二款宣告沒收。
據上論斷，應依刑事訴訟法第二百九十九條第一項前段，毒品危害防制條例第十條第
一項、第十八條第一項前段，刑法第十一條前段、第五十六條、第四十七條、第三十
八第一項第二款，判決如主文。
本案經檢察官陳炎辰到庭執行職務。
中      華      民      國      九十二      年      四      月    一    日
                                        臺灣板橋地方法院刑事第二庭
                                            法  官  崔玲琦
右正本證明與原本無異。
如不服本判決，應於判決送達後十日內，向本院提出上訴狀。
                                            書記官  王治華
中      華      民      國      九十二      年      四      月    三    日
附錄本案論罪科刑法條全文
毒品危害防制條例第十條：
施用第一級毒品者，處六月以上五年以下有期徒刑。


司法院資訊處製作；財團法人民間司法改革基金會備份。
